

in

A propos de moi

Titulaire d'une Maitrise en sciences de l'information et de la communication à l'université du Toulon, je possède une expérience dans la conception et la réalisation de contenus web et multimédias.

Actuellement en formation en développement web, j'ai appris à développer un site web dynamique avec des languages comme Javasript, HTML, CSS, PHP et des outils comme Nodejs, Wordpress, Symphony, Mysql, Mongodb, des connaissances que je pourrai approfondir en intégrant une entreprise dans le domaine.

Informations générales ksall926@gmail.com **EMAIL:**

TÉL: 07 60 43 80 34

1 rue du tulipes 45100 Orléans **ADRESSE:**

Français (excellent), **LANGUES:**

Anglais (scolaire)

Compétences professionnelles

HTML	CSS
JAVA	PHP
JAVASRIPT	NODEJS
MYSQL	MONGODB
ILLUSTRATOR	WORDPRESS
SYMPHONY	BOOTSTRAP
PHOTOSHOP	INDESIGN

Expériences professionnelles

2016 - 2018

ORANGE - SENEGAL

Gestionnaire de contenus

- * Mettre en ligne de la documentation pour les conseillers commerciaux sur une base de connaissances; * S'assurer de la qualité et de la cohérence des informations sur la base ;
- * Créer et mettre en ligne des contenus multimédia;
- * Contribuer à la rédaction des supports pour les conseillers commerciaux .

2014 - 2015

UNIVERSITÉ DE DAKAR (UCAD)

Responsable Multimédia * Elaborer la charte graphique de l'UCAD

- * Concevoir des supports de communication pour la direction et les partenaires; * Concevoir un plan de communication pour la direction ;

AVRIL 2013 - SEPTEMBRE 2013 ALDEMBA

PRODUCTIONS

Assistante de production (Stage)

- * Assister le chef de production dans la préparation de l'émission "Le grand rendez-vous" sur la 2stv (chaine de télévision); * Réaliser une émission intitulée "De A à Z" (Du tournage jusqu'au montage);

6 MOIS

KANGOUR'HOP

Chargée de créations audiovisuelles * Concevoir des vidéos de promotion des activités de l'entreprise;

Formations

En cours

Reconversion professionnelle

AFPA DE CHARTRES Apprentissage de languages de programmation, de CMS et des bases de données en vue de créer des sites

Développement Web

web dynamiques.

2011

Bac + 4

UNIVERSITÉ DU SUD TOULON VAR Conception de systemes d'informations et de communication (contenus numériques)

Maitrise en sciences de l'information et de la communication

2010 Bac + 3 Licence professionnelle Multimédia **UNIVERSITÉ DE THIES - SENEGAL**

Création graphique (infographie, audiovisuel, motion design, webdesign) ainsi que l'apprentissage de la méthodologie et des outils nécessaires à l'élaboration d'un projet multimédia.

